Minutes et répertoires du notaire Jacques I CHARLES, janvier 1624 - 27 avril 1630 (étude XVIII)
Archives nationales
- Minutes de Jacques I CHARLES, 5 avril 1590 - 14 avril 1652; MC/ET/XVIII/227 - MC/ET/XVIII/261
  - Minutes. 1628, juillet - décembre, juillet - décembre 1628; MC/ET/XVIII/243
    - SAINT-ETIENNE du MONT l'église § Promesse de Charles BETZ, maître savetier, aux marguilliers de l'église SAINT-ETIENNE du MONT de remplir la charge de fossoyeur, de bedeau, d'entretenir le linge, nettoyer les abords et le cimetière (pas de précision sur les gages), 31 août 1628; MC/ET/XVIII/243; II/C/XL
    - BERTIN (Michelle) demeurant rue du Mont Sainte-Geneviève § Contrat de mariage entre Michelle BERTIN et Sébastien DUBOYS, marchand de vins, demeurant rue Mouffetard, 3 septembre 1628; MC/ET/XVIII/243; II/C/LXI
      contrat de mariage; Bertin, Michelle
    - LE JUGE (Geneviève) demeurant rue Judas § Contrat de mariage entre Geneviève LE JUGE et Simon POIRIER, marchand boucher, demeurant fbg Saint-Germain., 3 septembre 1628; MC/ET/XVIII/243; II/C/LVIII
      contrat de mariage; Le Juge, Geneviève
    - HAUTECLOCQUE (Marie) demeurant rue de Poitou § Contrat de mariage entre Marie HAUTECLOCQUE, fille de Mathieu HAUTECLOCQUE, maître brodeur demeurant rue de Poitou, et Pierre CEBAULT, brodeur, demeurant rue de Bussy., 3 septembre 1628; MC/ET/XVIII/243; II/C/LVI
      contrat de mariage; Hauteclocque, Marie
    - DEFFIEZ (Jacques) chevalier, Seigneur de Maudétour, Clayes et les Estilleux, demeurant à Clayes, logé à Paris rue Neuve-Saint-Lambert § Reconnaissance par Jacques DEFFIEZ d'une indemnité de 6400 lts, versée à Marie de BERULLE, veuve de François de THURIN, demeurant rue du Perche., 4 septembre 1628; MC/ET/XVIII/243; II/C/LXX
      reconnaissance; Deffiez, Jacques
    - LANGLOIS (Didier) maître imprimeur libraire. § Bail à Didier LANGLOIS de la maison dans laquelle il demeure, sise rue du Mont-Saint-Hillaire, à l'enseigne du 'Pélerin', par les héritiers DUCHESNE, pour 4 années et 400 ltz de loyer annuel, 9 septembre 1628; MC/ET/XVIII/243; II/C/IIII/XX/
      bail; Langlois, Didier
    - COLLIN (Marguerite) fille majeure demeurant rue de Versailles § Dépôt du testament de Marguerite COLLIN, 11 septembre 1628; MC/ET/XVIII/243; II/C/IIII/XX/VII
      testament; Collin, Marguerite
    - CLEMENT (Nicolle) veuve de François GAULDIER, maître tourneur en bois, demeurant rue d'Enfer § Constitution de 25 l.ts. de rente par Nicolle CLEMENT et par ses 2 fils, Etienne et Claude GAULDIER, maîtres tourneurs en bois, demeurant au Marché Neuf, et Nicolas LE TOURNEUR, maçon, à Nicolas PATOILLAT, bourgeois de Paris, demeurant rue Saint-Julien-le-Pauvre, 13 septembre 1628; MC/ET/XVIII/243; III/C/III
      constitution de rente; Clément, Nicole
    - SAINTIER (Macé) comp/n/ maçon demeurant rue Saint-Dominique § Contrat de mariage entre... et Marye LEDÉ, veuve de Nicolas ROBERT, passementier tissutier rubannier, demeurant rue Mouffetard., 14 septembre 1628; MC/ET/XVIII/243; III/C/XIII
      contrat de mariage; Saintier, Macé
    - MENIER (Pierre) Père de Jeanne (V/e/ d'Antoine CHALUMEAU), d'Adrian, maître imprimeur et libraire, demeurant à la porte Saint-Victor, et de Claude, mineur, de Claude femme de Jean MESTAIS, maître imprimeur et libraire, même adresse porte Saint-Victor. § Transaction au sujet des biens successifs de Pierre MENIER entre ses héritiers, 16 septembre 1628; MC/ET/XVIII/243; III/C/VIII
      accord; Menier, Pierre
    - DELAHAYE (Gilles) marchand tapissier demeurant rue de la Verrerie § Bail par Martine BIGET, femme de. .. à Charles BOULANGER, d'une maison dont elle est co-propriétaire à cause de défunt Maurice BIGET, son père..., 17 septembre 1628; MC/ET/XVIII/243; III/C/XVII
      bail; Delahaye, Gilles
    - DELAHAYE (Marie) demeurant rue Saint-Victor. § Sous-location à Marie DELAHAYE comme procuratrice de Jean ROBELIN maçon, demeurant rue Saint-Victor, son mari, par Lucien TOUPRY, maître cordier demeurant à la porte Saint-Jacques, d'un logement en une maison rue Saint-Jacques appart/t/ à Claude LESCHELLE, moyennant 72 ltz de loyer annuel versé audit TOUPRY 11 octobre; Désistement du bail, 18 septembre 1628 - 11 octobre 1628; MC/ET/XVIII/243; III/C/XXX
      bail; Delahaye, Marie
    - MUSSET (Perrette) femme autorisée par justice au refus de son mari § Inventaire à la requête de Perrette MUSSET, aux fuis de partage, des biens de la communauté d'avec Jean MUSNIER, marchand fripier, son mari, 19 septembre 1628; MC/ET/XVIII/243; 6 fol.; III/C/XLIII
      inventaire; partage; Musset, Perrette
    - JULIANNE (Claude) veuve d'Honoré PREVOST, porteur de charbon demeurant rue Traversine § Contrat de mariage entre Claude JULIANNE et Berthélemy PAUL, palefrenier du cardinal de La Rochefoucault., 19 septembre 1628; MC/ET/XVIII/243; III/C/XXI
      contrat de mariage; Julianne, Claude
    - BONNET (Françoise) fille majeure demeurant à Reims § Contrat de mariage entre Françoise BONNET et Charles FAUCEULX, compagnon boulanger, demeurant Gde rue Mouffetard., 22 septembre 1628; MC/ET/XVIII/243; III/C/XXXVII
      contrat de mariage; Bonnet, Françoise
    - HUQUEVILLE (Aulbin) marchand boulanger demeurant dans l'enclos des Cordeliers, au fbg Saint-Marcel. § Marché entre Aulbin HUQUEVILLE et François MARTIN, comp/n/ maçon, demeurant rue Neuve Sainte-Geneviève, pour des ouvrages de maçonnerie, moyennant 36 lts, 23 septembre 1628; MC/ET/XVIII/243; III/C/XLI
      marché; Huqueville, Aulbin
    - DEFRIN (Madeleine) demeurant rue Saint-Etienne-des-Grez § Contrat de mariage entre Madeleine DEFRIN, fille de Noël Deffrin, demeurant rue Saint-Etienne-des-Grès, et Marin BOREL, gagne-denier; Signature au contrat de mariage par Jean Deffrin, à cause de Madeleine DEFRIN, sa sœur, de Nicolas Richard, tailleur de pierre, beau-frère de la mariée, à cause de Catherine DEFRIN, sa femme, 24 septembre 1628; MC/ET/XVIII/243; III/C/LVII
      contrat de mariage; Defrin, Madeleine
    - Testament conjonctif de François Louet, imager en taille-douce, sa femme, Nicolle Vigreux, et Jacques Vigreux, imager, demeurant rue de la Clef au faubourg Saint- Marcel. Ils ne savent ni écrire ni signer. Rédaction de leur testament en état de bonne santé. Élection de sépulture: l'église Saint-Médard. Legs au dernier mourant: tous les biens meubles et immeubles. Exécuteurs testamentaires: les survivants ou le survivant des trois., 25 septembre 1628; MC/ET/XVIII/243
      Documents du Minutier central concernant les peintres, sculpteurs et graveurs au XVIIe siècle (1600-1650), par Marie-Antoinette Fleury et Martine Constans, tome II [études XI à XX, 2445 actes], Paris, Archives nationales, 2010, notice n°1435 bis (instrument de recherche imprimé dématérialisé, certaines notices sont plus détaillées dans la version intégrale accessible en ligne par la rubrique 'Autres instruments de recherche', voir contexte dans le Plan d’orientation général - Notaires de Paris, guides thématiques du Minutier).
    - HÉDOUIN (Jeanne) demeurant au Pavé de la place Maubert § Contrat de mariage entre Jeanne HÉDOUIN et Jean LENOIR, maître savetier, demeurant fbg Saint-Victor., 25 septembre 1628; MC/ET/XVIII/243; III/C/LV
      contrat de mariage; Hédouin, Jeanne
    - HUBERT (Jeanne) femme de Jean FONTAINE, tambour de la chambre du roi, demeurant fbg Saint-Marcel § Dépôt du testament de Jeanne HUBERT, 29 septembre 1628; MC/ET/XVIII/243; III/C/IIII/XX/I
      testament; Hubert, Jeanne
    - CHAUSSON (Noël) maître tissutier rubannier, demeurant rue du Battoir § Contrat de mariage entre Noël CHAUSSON et Anne FALLET, veuve de Pierre LOISEAU, tissutier rubannier, même adresse., 29 septembre 1628; MC/ET/XVIII/243; III/C/LXVIII
      contrat de mariage; Chausson, Noël
    - CORNIQUET (Adrian) maître tondeur en draps, demeurant rue Mouffetard § Contrat de mariage entre Adrian CORNIQUET et Françoise BLOSSE, veuve de Jacques LAIR. Signature de Nicolas et Pierre CORNIQUET, père et fils, m/es/ brodeurs demeurant à Saint-Germain-des-Près, 30 septembre 1628; MC/ET/XVIII/243; III/C/LXXI
      contrat de mariage; Corniquet, Adrien
    - CAILLET (Claude) demeurant rue de Lourcines § Contrat de mariage entre Claude CAILLET et Anne DELALOY, demeurant aussi rue de Lourcine. Signatures à un contrat de mariage de Pierre GOGUELIN, maître charpentier, 30 septembre 1628; MC/ET/XVIII/243; III/C/IIII/XX/III
      contrat de mariage; Caillet, Claude
    - PINSON (Antoine) marchand et maître couverturier notré, et Geneviève BEZANSON, sa femme § Don mutuel entre Antoine PINSON et Geneviève BEZASON, 5 octobre 1628; MC/ET/XVIII/243; III/C/IIII/XX/VIII
      donation; Pinson, Antoine
    - FOSSE (Denise) fille majeure, au service de maître Toussaint CHAUVELIN, demeurant rue des Bernardins - § Contrat de mariage entre Denise FOSSE et Guillaume LUCAS, marchand boulanger, demeurant rue Saint-Victor, 7 octobre 1628; MC/ET/XVIII/243; III/C/IIII/XX/XVI
      contrat de mariage; Fosse, Denise
    - DAULPHIN (Jean) comp/on/ imprimeur, demeurant rue des Sept Voies § Contrat d'alloué entre Jean DAULPHIN et Jacques LANGLOIS, maître imprimeur demeurant rue des Sept Voies, pour une année et moyennant 48 ltz payées à Jean DAULPHIN au fur et à mesure de ses demandes., 9 octobre 1628; MC/ET/XVIII/243; IIII/C/III
      Daulphin, Jean
    - ARRY (Antoinette) veuve de Pierre LAUBOIS, sergent, demeurant au logis de M. de Richonume, place Royale § Contrat de mariage entre Antoinette ARRY et François HUART, cocher du marquis de Marmoutiers, demeurant rue Saint-Antoine, 10 octobre 1628; MC/ET/XVIII/243; fol. IIII/C/XV
      contrat de mariage; Arry, Antoinette
    - MARINIER (Christophle) cordonnier demeurant rue des Lyonnais § Contrat de mariage entre Christophle MARINIER et Françoise MORANT, demeurant rue des Lyonnais., 10 octobre 1628; MC/ET/XVIII/243; IIII/C/IIII
      contrat de mariage; Marinier, Christophle
    - BOSUELLE (Charlotte) fille majeure demeurant au bout du pavé de la place Maubert § Contrat de mariage entre Charlotte BOSUELLE et Jacques ROGER, barbier, demeurant rue des Blancs Manteaux., 15 octobre 1628; MC/ET/XVIII/243; IIII/C/XXVI
      contrat de mariage; Bosuelle, Charlotte
    - LEVASSEUR (Nicolas) marchand chapelier demeurant rue Mouffetard § Contrat de mariage entre Nicolas LEVASSEUR et Simonne MUTET, demeurant rue Mouffetard., 16 octobre 1628; MC/ET/XVIII/243; IIII/C/XXXI
      contrat de mariage; Levasseur, Nicolas
    - CORDIER (Denis) maître cordonnier demeurant rue Mouffetard § Bail à Denis CORDIER par Pierre GOGUELIN, maître charpentier, demeurant dans le boulevard de la porte Saint-Marcel, du reste de temps à courir d'un bail amphitéotique concernant un terrain sur le boulevard Saint-Marcel, moyennant une rente annuelle de 20 l.ts., 18 octobre 1628; MC/ET/XVIII/243; IIII/C/XXXIX
      bail; Cordier, Denis
    - FONDEUR en LETTRES d'IMPRIMERIE VERNILLET (Simon) + § Transaction entre le tuteur et le subrogé-tuteur des ses 2 enfants mineurs., 23 octobre 1628; MC/ET/XVIII/243; IIII/C/LI
      accord; Vernillet, Simon
    - CORDIER (Denis) maître cordonnier demeurant rue Mouffetard § Marché entre Denis CORDIER et Mathieu CANU, demeurant rue du pot-de-fer, et Pierre ALLEAUME maçons, fbg Saint-Marcel, pour des ouvrages en une maison boulevard Saint-Marcel, moyennant 150 l.ts, 23 octobre 1628; MC/ET/XVIII/243; IIII/C/L
      marché; Cordier, Denis
    - DUFRESNE (François) laboureur demeurant rue d'Orléans. § Quittance par François DUFRESNE à Jacques ROBILLARD, maître granger, demeurant rue Troussevache, d'une somme de 138 ltz, pour désistement d'une instance en coups et blessures commise sur la personne de François DUFRESNE par ledit ROBILLARD et ses complices, et qui a été suivie d'une peine d'emprisonnement par eux sur jugement du bailly de Sainte-Geneviève., 27 octobre 1628; MC/ET/XVIII/243; IIII/C/LXV
      quittance; Dufresne, François
    - VITRIER, maître, CANAPLE (Jean) § Reconnaissance de rente par sa veuve remariée., 28 octobre 1628; MC/ET/XVIII/243; IIII/C/LXVII
      reconnaissance; Canaple, Jean
    - COMBAULT (Jean) maître charron au faubourg Saint-Marcel § Contrat de mariage entre Jean COMBAULT et Jeanne CONTESSE, demeurant à Mareuil. Signature au Contrat de mariage de son beau-frère par Jean LARTIZIEN, maître menuisier au fbg Saint-Jacques, 28 octobre 1628; MC/ET/XVIII/243; IIII/C/LXXIII
      contrat de mariage; Combault, Jean
    - VITRIER, maître, DESORMEAUX (Hubert) demeurant rue du Bon Puits § Reconnaissance de rente., 28 octobre 1628; MC/ET/XVIII/243; IIII/C/LXVII
      reconnaissance; Desormeaux, Hubert
    - GATINELLE (Marie de) veuve de Thomas DRIEUX, sieur des AUNNOYS, demeurant rue du Tour. § Contrat de mariage entre Marie de GATINELLE et Jean LECLERC, écuyer, demeurant rue Mouffetard, 30 octobre 1628; MC/ET/XVIII/243; IIII/C/LXXVII
      contrat de mariage; Gatinelle, Marie de
    - SERMON (Adrien) maître menuisier demeurant rue Bordelle § Contrat d'apprentissage chez. .. de Antoine DESJARDINS, pour 4 ans et sans débours de part ni d'autre., 3 novembre 1628; MC/ET/XVIII/243; IIII/C/IIII/XX/VII
      contrat d'apprentissage; Sermon, Adrien
    - RUMOT (Louis de) docteur en théologie, chanoine de l'église de Paris et Doyen de Saint-Thomas-du-Louvre § Inventaire après le décès de Louis de RUMOT à la req/te/ de Nicolas LONGIS, docteur en théologie, abbé de Savigny, chanoine de Saint-Honoré, et de Léonard RENARD, conseiller du roi et son procureur au Trésor, ses exécut/rs/, testam/res/, et en présence de Nicolas de RUMOT, son frère, conseiller du roi, lieutenant général du Sénéchal d'Anjou au siège de Beaugé, en sa qualité de légataire particulier du défunt., 3 novembre 1628; MC/ET/XVIII/243; 10 fol.; IIII/C/IIII/XX/IX
      inventaire; Rumot, Louis de
    - BEUVE (Michelle) fille majeure demeurant rue de la Harpe § Contrat de mariage entre Michelle BEUVE et Jean SAVARY, gagne-deniers, demeurant rue de la Harpe., 11 novembre 1628; MC/ET/XVIII/243; V/C/XXXI
      contrat de mariage; Beuve, Michelle
    - DESESSART (Antoine) maître tisserand en toile au fbg Saint-Marcel § Contrat de mariage entre Antoine DESESSART et Jacqueline LOGEART, majeure, demeurant rue Triplet., 11 novembre 1628; MC/ET/XVIII/243; V/C/XXVII
      contrat de mariage; Desessart, Antoine
    - MATHIEU (Millet) + maître menuisier demeurant au Mont Saint Hillaire § Inventaire après le décès de. .. à la requête d'Anne FOISON, sa V/e/, de Nicolas GASSE, maître imprimeur libraire, après le décès de Millet MATHIEU, maître menuisier, son beau-père à cause de sa femme Louise MATHIEU, et de Claude MATHIEU, menuisier, ses enfants., 14 novembre 1628; MC/ET/XVIII/243; 6 fol.; V/C/XXXV
      inventaire; Mathieu, Millet
    - CHAUVELIN (Toussaint) avocat à la cour de parlement, demeurant rue des Bernardins § Bail par Toussaint CHAUVELIN à Claude ANTHOINE, maître menuisier et Anne DANGEREUX, sa femme, de la maison 'Les Deux Haches', rue des Deux-Ecus, pour 5 années et un loyer annuel de 400 l.ts.., 15 novembre 1628; MC/ET/XVIII/243; V/C/LI
      bail; Chauvelin, Toussaint
    - NOURRY (Jacques) marchand et maître apothicaire épicier, demeurant rue Mouffetard § Echange d'un appentis et de terrains entre Jacques NOURRY et Charles de BROTONNE, marchand miroitier demeurant rue de la Pelleterie., 20 novembre 1628; MC/ET/XVIII/243; V/C/LXXI
      échange; Nourry, Jacques
    - PÉTRINAL (Jean) Imprimeur demeurant rue Saint-Germain-l'Auxerrois. § Vente à Jean PÉTRINAL par Nicolas LEBLANC, maître fondeur, demeurant rue Bordelle, de caractères d'imprimerie de diverses sortes., 21 novembre 1628; MC/ET/XVIII/243; V/C/LVIII
      acte de vente; Pétrinal, Jean
    - Contrat de mariage entre Charles Chamon, dit de L'Islet, maître d'hôtel de la comtesse de Second d'Igny, demeurant sur le quai de la Tournelle, et Claude Goyer, fille de Jean Goyer, maître peintre et sculpteur, et de Françoise Berthonnier. Régime: communauté. Dot: 1 260 l. dont 900 en argent comptant. Douaire: 300 l., 25 novembre 1628; MC/ET/XVIII/243
      Documents du Minutier central concernant les peintres, sculpteurs et graveurs au XVIIe siècle (1600-1650), par Marie-Antoinette Fleury et Martine Constans, tome II [études XI à XX, 2445 actes], Paris, Archives nationales, 2010, notice n°918 (instrument de recherche imprimé dématérialisé, certaines notices sont plus détaillées dans la version intégrale accessible en ligne par la rubrique 'Autres instruments de recherche', voir contexte dans le Plan d’orientation général - Notaires de Paris, guides thématiques du Minutier).
    - VOISIN (Jacques) marchand bonnetier demeurant rue de Lourcines § Dépôt du testament de Jacques VOISIN, 27 novembre 1628; MC/ET/XVIII/243; VI/C/
      testament; Voisin, Jacques
    - CEBAULT (Pierre) maître brodeur-chasublier demeurant rue de Bussy § Cession à. .. du reste du temps d'apprentissage de Pierre MESNIER, par Mathieu HAUTECLOCQUE, maître brodeur-chasublier, son beau-père, demeurant rue des Copeaux., 28 novembre 1628; MC/ET/XVIII/243; VI/C/II
      contrat d'apprentissage; Cebault, Pierre
    - DOLLÉ (Jacques) maître menuisier demeurant rue de Poitou § Bail à. .. de la maison dans laquelle il demeure, par Jean THIERRY, maître maçon, demeurant rue Saint-Victor, pour 4 années et moyennant 320 ltz de loyer annuel., 28 novembre 1628; MC/ET/XVIII/243; VI/C/IIII
      bail; Dollé, Jacques
    - NOURRY (Jacques) marchand et maître apothicaire-épicier, demeurant fbg Saint-Marcel § Transport de rente à Jacques NOURRY par Charles de BROTONNE, marchand miroitier demeurant rue de la Billeterie, et Elizabeth GAUMONT, sa femme., 1er décembre 1628; MC/ET/XVIII/243; VI/C/XXIII
      transport de droits; Nourry, Jacques
    - JOLLIVET (Ollivier) maître maréchal demeurant rue de Berry, et Nicole DEHARME, sa femme § Cession à Ollivier JOLLIVET de la maison dans laquelle il demeure par Jean THIERRY, maître maçon demeurant rue Saint-Victor, moyennant une rente annuelle et viagère de 312 ltz versée aud. THIERRY; Ratification de l'acte par Marie DUPUY, femme de Jean THIERRY., 2 décembre 1628; MC/ET/XVIII/243; VI/C/XXVI
      transport de droits; Jollivet, Ollivier
    - ANGLART (Robert) maçon demeurant au bois de Vincennes. § Cession à... par son frère Jean ANGLART, maçon, demeurant à Vendôme, logé rue Traversine, du tiers du temps à expirer du bail amphitéotique en une maison rue du Mont Saint-Hillaire, provenant de la succ/ion/ de leur père Robert ANGLART, maçon, et par Jean CONTELET et par Jeanne HÉNAULT, sa femme, héritière par représentation de Robert et Perrette ANGLART, ses aïeux, à Robert ANGLART, maçon, du reste de temps d'un bail amphitéotique en une maison au Mont Saint-Hillaire, 4 décembre 1628; MC/ET/XVIII/243; VI/C/XXXII
      bail; Anglart, Robert
    - LA ROCHEFOUCAULD (François, Cardinal de) § Bail par François, Cardinal de LA ROCHEFOUCAULD à Antoine ESTIENNE, libraire ordinaire du roi, demeurant rue Saint-Jacques, à ' L'Olivier ', d'une maison, jardins, terres et pepinière sise à Fontenay, pour 9 années et moyennant un loyer annuel de 100 ltz-, 5 décembre 1628; MC/ET/XVIII/243; VI/C/XL
      bail; La Rochefoucauld, François, Cardinal de
    - DELAULNE (Charles) maître brodeur-chasublier, demeurant rue du Paon § Contrat d'apprentissage chez. .. de Claude BOUTRY, âgé d'environ 13 ans, pour 6 années et sans débours de part ni d'autre., 5 décembre 1628; MC/ET/XVIII/243; VI/C/XXXI
      contrat d'apprentissage; Delaulne, Charles
    - LE BRUN (Guillaume) maçon demeurant rue Beaurepaire. § Mise par. .. en apprentissage de Philippe LEROUX,, son neveu âgé d'environ 15 ans, avec Louis PERIGON, maître potier de terre et fontainier, demeurant rue Saint-Victor, pour 6 années et sans débours de part ni d'autre., 6 décembre 1628; MC/ET/XVIII/243; VI/C/XXXIX
      contrat d'apprentissage; Le brun, Guillaume
    - HAUTECLOCQUE (Mathieu) maître brodeur demeurant fbg Saint-Victor § Contrat d'apprentissage chez. .. de Pierre BARROY, âgé d'environ 12 ans, pour 6 années et sans débours de part ni d'autre -, 8 décembre 1628; MC/ET/XVIII/243; VI/C/XLIIII
      Hauteclocque, Mathieu
    - PEQUET (Louis) maître tonnelier demeurant place Maubert § Constitution à Louis PEQUET par Jacques TOURNOYS, marchand charpentier demeurant rue des Jardins Saint-Paul, et Christiane de LAROQUE, sa femme, d'une rente annuelle et perpétuelle de 18 ltz 15 s., 11 décembre 1628; MC/ET/XVIII/243; VI/C/LIIII
      constitution de rente; Pequet, Louis
    - DEMOUCHY (Jean) marchand bonnetier demeurant rue Mouffetard § Achat par Jean DEMOUCHY de l'Office de Porteur de charbon à Paris, aux héritiers (dont Louis LANGLOIS, maître orfèvre, à cause de Marie ROUSSEL, sa femme), de Jacques ROUSSEL, titulaire, FOURBISSEUR et GARNISSEUR d'épées, demeurant rue Planche-Mibray, et moyennant la somme de 5400 lts., 11 décembre 1628; MC/ET/XVIII/243; VI/C/LXII
      Demouchy, Jean
    - ROUSSEL (Jacques) maître porteur de charbon à Paris § Transaction au sujet de la succession de Jacques ROUSSEL et de son office, entre Etiennette MOUTONNET, sa veuve et tutrice de leurs enfants mineurs, son fils Jacques ROUSSEL, maître fourbisseur et garnisseur d'épées, demeurant rue Planche-Mibray, son gendre Louis LANGLOIS, maître orfèvre, et Jean DEMOUCHY acheteur dudit office pour la somme de 5400 ltz., 14 décembre 1628; MC/ET/XVIII/243; VI/C/LXII
      accord; Roussel, Jacques
    - ROCHE (Thibault) maître fourbisseur garnisseur d'épées, demeurant fbg Saint-Victor § Contrat d'apprentissage chez .. de Charles DELAPORTE, fils de François Delaporte, TAILLEUR d'ORNEMENTS, + demeurant rue de la Bûcherie, pour 4 ans et sans débours de part ni d'autre., 16 décembre 1628; MC/ET/XVIII/243; VI/C/LXXVI
      contrat d'apprentissage; Roche, Thibault
    - AURILLON (Jean) marchand de vins demeurant rue de Lourcines § Contrat de mariage entre Jean AURILLON et Geneviève LEVACHER, majeure, demeurant rue de la Harpe., 27 décembre 1628; MC/ET/XVIII/243; VI/C/IIII/XX/XIX
      contrat de mariage; Aurillon, Jean
    - DUVAL (François) Imprimeur, demeurant à l'enseigne 'Adam et Eve' rue des Carmes. § Bail à François DUVAL de la maison dans laquelle il demeure, par Robert ANGLART, maçon, demeurant à la Bassecour du bois de Vincennes, en son nom et comme tuteurs des enfants mineurs de Bon HENAULT et Perrette ANGLART, sa femme, pour 6 années et un loyer annuel de 150 ltz., 28 décembre 1628; MC/ET/XVIII/243; VII/C/IX
      bail; Duval, François
    - LANGLOYS (Pierre) tisssutier rubannier demeurant rue des Lyonnais § Contrat de mariage entre Pierre LANGLOYS et Pasquette PANOT, veuve de Jean HUART, rubannier, demeurant rue de Lourcine, 28 décembre 1628; MC/ET/XVIII/243; VII/C/XVII
      contrat de mariage; Langloys, Pierre
    - GOYER (Gilles) chirurgien de robe longue de la Faculté de Paris demeurant rue du Mont Sainte Geneviève § Bail à Gilles GOYER de la maison dans laquelle il demeure, par les chapelains du COLLÈGE de LAON, pour 6 années et un loger annuel de 400 ltz-, 30 décembre 1628; MC/ET/XVIII/243; VII/C/XXVII
      bail; Goyer, Gilles
    - LE JAY (Jean) marchand verrier, demeurant rue Montagne Sainte-Geneviève § Marché entre .. et Charles de VAILLANT, écuyer sieur des LANDES, Maître de la verrerie de HERISSE, par de Manou, pays du Perche-gentilhomme verrier, par l'intermédiaire de Pierre MALLARD, pour la confection et la livraison de tasses, verres et verres à confitures, flaconnets, moyennant 60 ltz -, 31 décembre 1628; MC/ET/XVIII/243; VII/C/XXI
      marché; Le Jay, Jean
  - Minutes. 1628 - 1630, MC/ET/XVIII/244
    Actes de Jacques I Charles plus deux actes de 1630 de Jean II Charles.
    - HOPITAL de LA PITIÉ § Plusieurs contrats d'apprentissages d'enfants enfermés en l'HOPITAL de LA PITIÉ sont conclus entre des gouverneurs et Administrateurs des hôpitaux de Paris, et des brodeurs, imprimeurs et maîtres de divers métiers. 1628, 1629 et 1630., 1628 - 1630; MC/ET/XVIII/244
      contrat d'apprentissage